【裁判字號】    91,訴,5240
【裁判日期】    921226
【裁判案由】    繼承遺產
【裁判全文】
臺北高等行政法院裁定                            九十一年度訴字第五二四○號
    原      告  甲○○
                丙○○
                丁○○
                戊○○
                己○○
    共      同
    訴訟代理人  乙○○
    被      告  行政院國軍退除役官兵輔導委員會
    代  表  人  鄧祖琳（主任委員）
    訴訟代理人  庚○○
右當事人間因繼承遺產事件，原告不服行政院國軍退除役官兵輔導委員會中華民國九
十一年十二月十三日輔法字第○九一○五○○五七二號（發文字號：九十一年十二月
十六日輔法字第○九一○五○○五七二號）訴願決定，提起行政訴訟，本院裁定如左
：
    主  文
原告之訴駁回。
訴訟費用由原告負擔。
    理  由
一、本件訴訟程序進行中，被告之代表人由楊德智變更為鄧祖琳，茲由新任代表人具
    狀聲明承受訴訟，核無不合，應予准許，合先敘明。
二、按行政機關代表國家處理行政事務，如與人民因私權關係發生爭執，則屬於民事
    訴訟範圍，應向普通法院訴請裁判，非屬行政爭訟範圍。又按訴訟事件不屬行政
    法院之權限者，行政法院應以裁定駁回之，行政訴訟法第一百零七條第一項第一
    款定有明文。
三、本件原告主張被繼承人劉伯禧，係在台亡故榮民，原告甲○○為其女兒；被繼承
    人劉伯禧元配隆文貞於辦妥繼承後死亡，其再婚子女為原告丙○○、丁○○、戊
    ○○、己○○。原告分別依民法第一千一百三十八條及臺灣地區與大陸地區人民
    關係條例第六十四條規定，為對被繼承人劉伯禧遺產有合法繼承權之人，經向被
    告所屬臺北縣榮民服務處聲請而於九十一年六月二十六日核准發還遺產，惟因被
    告所屬臺北縣榮民服務處就遺產之股票，依被繼承人劉伯禧八十六年五月二十九
    日死亡當天之收盤股價，以股票折算現金發還原告，致原告遭受短發新臺幣（下
    同）九十萬五千一百三十九元之鉅額損害，爰請求判令被告應補足故榮民劉伯禧
    之遺產短發差額九十萬五千一百三十九元及自九十一年六月二十六日起至補足發
    還日止，按年利率百分之五計算之利息云云。查原告請求補足變賣繼承股票差額
    ，遭被告所屬臺北縣榮民服務處拒絕，乃原告本於取得遺產所有權之作用，請求
    補足遺產差額，係因遺產之交付而生之爭執，自屬私法上之爭議，不因被告係行
    政機關而有不同。本件原告向無審判權之本院起訴，依前揭之說明，自應裁定駁
    回之。
三、依行政訴訟法第一百零七條第一項第一款、第一百零四條、民事訴訟法第九十五
    條、第七十八條、第八十五條第一項，裁定如主文。
中    華    民    國    九十二      年      十二      月    二十六      日
                 臺 北 高 等 行 政 法 院   第 六 庭
                                    審 判 長 法  官  林樹埔
                                             法  官  曹瑞卿
                                             法  官  胡方新
右為正本係照原本作成。
如不服本裁定，應於送達後十日內向本院提出抗告狀（須按他造人數附繕本）。
中    華    民    國    九十二      年      十二      月    二十九      日
                                             書記官  陳幸潔


司法院資訊處製作；財團法人民間司法改革基金會備份。
